# 关于“坏账准备”账务处理的一点疑惑

提问人：原来你就在这里 时间：2016-09-18 09:48:45
请问各位老师： 最近学习准则指南，对坏账准备的处理产生了一点疑惑：以应收账款减值 100 元为例， 计提减值时 分录 1 借：资产减值损失 100 贷：坏账准备 100 核销时 分录 2 借：坏账准备 100 贷：应收账款 100 确认并转销的应收账款以后又收回的 分录 3 借：应收账款 100 贷：坏账准备 100 同时 分录 4 借：银行存款 100贷：应收账款 100
分录 1 、 2 抵销的结果 分录 5 借：资产减值损失 100 贷：应收账款 100 分录 3 、 4 抵销的结果 分录 6 借：银行存款100 贷：坏账准备 100
最后收回来的钱对应坏账准备，让人感觉怪怪的。 这样当初计提坏账的时候，资产减少 100 元，对应利润总额减少 100 元；坏账收回时，资产增加 100 元，利润总额却没有相应的增加 100 元。

回答人：chenyiwei
这样处理的损益影响将在期末调整坏帐准备余额时体现出来。因为在期末对应收款项进行减值测试后，坏帐准备应有的期末余额也就确定了。而收回坏账时贷记坏帐准备，使得调整前坏帐准备的原有余额增加，需要补提的金额自然就少了，也就减少了期末借记“资产减值损失”的金额。